【裁判字號】    98,審抗,70
【裁判日期】    980331
【裁判案由】    本票裁定
【裁判全文】
臺灣臺北地方法院民事裁定              98年度審抗字第70號
抗  告  人  甲○○
                        號2樓.
相  對  人  國泰世華商業銀行股份有限公司
法定代理人  乙○○
上列當事人間請求本票裁定事件，抗告人對於民國97年12月30日
本院所為97年度司票字第3266號之裁定提起抗告，本院裁定如下
：
    主  文
抗告駁回。
抗告程序費用新台幣壹仟元由抗告人負擔。
    理  由
一、相對人於原審主張：其執有抗告人於民國96年1月15日簽發
    之本票1紙，內載金額為新台幣（下同）151,763元，付款地
    在相對人公司事務所，利息按年息2％計算，免除作成拒絕
    證書，到期日為97年10月24日。詎於到期後經提示，僅獲支
    付部分款項，尚有98,654元未獲付款，為此爰依票據法第12
    3條規定聲請裁定許可強制執行等語。
二、抗告意旨略以：系爭本票係他人偽造及變造之票據，原審未
    詳予審酌，顯有重大違誤，為此提起抗告，求為將原裁定廢
    棄等語。
三、按執票人向本票發票人行使追索權時，得聲請法院裁定後強
    制執行，票據法第123條定有明文。而發票人主張本票係偽
    造、變造者，於本票強制執行之裁定送達後20日內，得對執
    票人向為裁定之法院提起確認之訴，非訟事件法第195條亦
    有明文。次按本票執票人，依票據法第123條規定，聲請法
    院裁定許可對發票人強制執行，係屬非訟事件，此項聲請之
    裁定，及抗告法院之裁定，僅依非訟事件程序，以審查強制
    執行許可與否，並無確定實體上法律關係存否之效力，如發
    票人就票據債務之存否有爭執時，應由發票人提起確認之訴
    ，以資解決，殊不容於裁定程序中為此爭執；發票人縱對於
    簽章之真正有所爭執，法院仍應為准許強制執行之裁定，此
    有最高法院57年台抗字第76號、56年台抗字第714號、52年
    台抗字第163號判例意旨可參。
四、經查，本件相對人於原審所提出之本票影本，就形式上觀之
    ，已具備本票各項應記載事項，合於票據法第120條規定，
    自屬有效之本票，執有系爭本票之相對人自得對發票人即抗
    告人行使追索權，聲請法院裁定強制執行，是原審對系爭本
    票為形式上之審查，而裁定准許強制執行，於法尚無不合。
    至抗告人就相對人所提出之系爭本票之真實性或效力存有疑
    義，核屬實體法上之爭執，依上開說明，非訟程序不得加以
    審究。從而，原審法院審核結果，裁定准予強制執行，並無
    不當，抗告意旨指摘原裁定不當，求予廢棄，委無理由，應
    予駁回。
五、據上論結，本件抗告為無理由，爰依非訟事件法第21條第2
    項、第24條第1項、第46條，民事訴訟法第495條之1第1項、
    第449條第1項、第78條，裁定如主文。
中    華    民    國    98    年    3     月    31    日
              民事第六庭審判長法      官  劉坤典
                              法      官  賴錦華
                              法      官  林秀圓
以上正本係照原本作成。
本件裁定不得再抗告。
中    華    民    國    98    年    3     月    31    日
                              法院書記官  馮姿蓉


司法院資訊處製作；財團法人民間司法改革基金會備份。
